【裁判字號】    95,簡上,92
【裁判日期】    950428
【裁判案由】    竊盜
【裁判全文】
臺灣臺南地方法院刑事判決              95年度簡上字第92號
上  訴  人  臺灣臺南地方法院檢察署檢察官
被      告  甲○○
上列上訴人因被告竊盜案件，不服本院九十五年度簡字第367號
中華民國95年2月9日第一審判決（聲請案號：95年度速偵字第8
號），提起上訴（併案案號：95年度偵字第1588號），被告於準
備程序，就犯罪事實為有罪之陳述，本院管轄之第二審合議庭裁
定進行簡式審判程序，判決如下：
    主  文
原判決撤銷。
甲○○連續竊盜，處有期徒刑參月，如易科罰金，以參佰元折算
壹日。
    事  實
一、甲○○基於意圖為自己不法所有之概括犯意，連續於民國（
    下同）九十五年一月六日凌晨一時五十分許，在臺南縣永康
    市○○○路一六二號前，見乙○○駕駛之六Ｕ─四二一號大
    貨車車門未上鎖，徒手竊取乙○○所有置於大貨車內之七星
    牌香菸十包（價值新臺幣五百元），得手後欲離去時，為警
    當場逮獲。嗣甲○○又於次日（七日）凌晨二時三十分許，
    承上開竊盜犯意，在臺南市○○○○街六十二號對面空地上
    ，進入丙○○所有停放該處之C七─六七三一號自小客車內
    ，著手欲竊取車內財物之際，為附近居民發覺，報警到場而
    未得逞。
二、案經臺南縣警察局永康分局、臺南市警察局第四分局報請臺
    灣臺南地方法院檢察署檢察官偵查，聲請簡易判決處刑及移
    送併辦。
    理  由
一、前揭事實，業據被告甲○○分別於警詢、偵查及本院審理時
    自白承認，核與被害人乙○○、丙○○指述及目擊證人張焰
    峰、劉錦珠證述相符，並有現場照片十一張、扣押書、贓物
    認領保管單各一紙附卷可稽，本件事證明確，應依法論科。
二、核被告甲○○所為，係犯刑法第三百二十條第一項之竊盜罪
    及同法第二項之竊盜未遂罪。被告先後二次竊盜犯行，時間
    緊接，犯罪構成要件相同，顯係基於一概括犯意反覆為之，
    應依連續犯之規定論以竊盜一罪，並依法加重其刑。檢察官
    雖未就被告第二次（即併辦部分）聲請簡易判決處刑，惟查
    該部份犯行與聲請部份，有連續犯之裁判上一罪關係，為聲
    請效力所及，本院自得併予審理。原審對被告據以論罪科刑
    ，固非無見，惟原判決未及審酌上開併辦部分，自有未洽，
    檢察官上訴意旨指摘原判決有上開未予斟酌併辦之違誤情事
    ，為有理由，自應由本院予以撤銷改判。爰審酌被告甲○○
    前因竊盜案件，經本院以九十三年度簡上字第二一號案件判
    處有期徒刑三月，緩刑二年確定；又因竊盜案件，經本院以
    九十四年度簡字第五五五號案件判處拘役三十日確定，於九
    十四年九月二十三日執行完畢（均不構成累犯），有其前案
    紀錄表可稽，竟不知警惕，於前案執行拘役完畢出獄後，未
    逾四個月即再犯本案，惟其犯罪手段平和、所生危害輕微、
    有輕度智障（殘障手冊）、犯罪後坦承犯行，態度尚佳、現
    有工作（薪資明細表、大眾銀行存摺）等一切情狀，量處如
    主文所示之刑，並諭知易科罰金之折算標準，以資警惕。
三、據上論斷，應依刑事訴訟法第四百五十五條之一第一項、第
    三項、第三百六十四條、第三百六十九條第一項前段、第二
    百九十九條第一項前段、第二百七十三條之一第一項，刑法
    第五十六條、第三百二十條第一項、第四十一條第一項前段
    、罰金罰鍰提高標準條例第一條前段、第二條，判決如主文
    。
中    華    民    國    95    年    4    月    28     日
             刑事第四庭審判長法  官  宋  明  中
                             法  官  陳  欽  賢
                             法  官  朱  中  和
以上正本證明與原本無異。
如不服本判決，應於收受送達後10日內向本院提出上訴書狀（應
附繕本）。
                             書記官  楊  宗  哲
中    華    民    國    95    年    4     月    28    日
附錄本案論罪科刑法條：
刑法第320條第1項
  意圖為自己或第三人不法之所有，而竊取他人之動產者，為竊
  盜罪，處五年以下有期徒刑、拘役或五百元以下罰金。


司法院資訊處製作；財團法人民間司法改革基金會備份。
